【裁判字號】    89,易,1751
【裁判日期】    900813
【裁判案由】    恐嚇等
【裁判全文】
臺灣桃園地方法院刑事判決                        八十九年度易字第一七五一號
    公  訴  人  臺灣桃園地方法院檢察署檢察官
    被      告  丙○○
                乙○○
右列被告等因恐嚇等案件，經檢察官提起公訴（八十八年度偵字第一八五四四號），
本院判決如左：
        主  文
丙○○以加害身體之事，恐嚇他人，致生危害於安全，處拘役肆拾日，如易科罰金，
以佰元折算壹日，緩刑貳年。
乙○○部分公訴不受理。
        事  實
一、丙○○購得良益建設股份有限公司（以下簡稱良益公司）在桃園縣龍潭鄉○○路
    所興建之大自然歐香社區中之桃園縣龍潭鄉○○路二八六巷四十八弄六號房屋一
    棟，於民國八十八年十月三十一日下午二時許（公訴人誤認為下午三時五十分許
    ），因其所購房屋之瑕疵維修問題，前往良益公司設於該社區之事務所（住址為
    桃園縣龍潭鄉○○路二八六巷十二號）向其購買房屋之銷售人員甲○○商量處理
    ，丙○○因未得良益公司承諾妥善處理，遂與甲○○先起爭執，因雙方爭執激烈
    ，良益公司工務部之工地主任乙○○（所涉公然侮辱部分，另為不受理之判決，
    詳如後述）亦至事務所內協助處理，丙○○因未得滿意答覆，遂再與乙○○發生
    爭執，乙○○與甲○○二人恐驚擾其餘參觀房屋之客戶，乃央請丙○○至事務所
    外面商談，詎在該事務所外之社區馬路上，丙○○與乙○○二人復就房屋維修問
    題起爭執，且丙○○因仍未得滿意之答覆致心生不滿，竟向乙○○恫嚇稱：「要
    你全家好看」等語，以加害乙○○及其家人身體之事恐嚇乙○○，致使乙○○心
    生畏懼，危害其安全。
二、案經乙○○訴由桃園縣警察局平鎮分局報請臺灣桃園地方法院檢察署檢察官偵查
    起訴。
        理  由
一、訊據被告丙○○固坦承於前揭時地有因房屋維修問題與乙○○發生爭執，惟矢口
    否認有恐嚇犯行，辯稱：伊未曾出言恐嚇乙○○，係乙○○聽錯云云。經查右揭
    事實，業據告訴人乙○○於警訊及檢察官偵查中指訴：「〔你說他（按指被告丙○○）有恐嚇你，是怎麼恐嚇你？時間、地點為何？〕他是恐嚇我如沒給他滿意
    答覆，要我全家好看；八十八年十月三十一日下午二時左右，地點桃園縣龍潭鄉
    ○○村○○路大自然社區內；（當時丙○○恐嚇你，你是否有心生畏懼？）當時
    我心裡非常害怕（見偵查卷第四頁背面、第五頁正面）；因房子的事我過去看，
    之後起爭執，他說如果我不弄好，要我全家好看，當時我會害怕，當時甲○○在
    場（見偵查卷第二十二頁正面）」等語綦詳，核與證人甲○○於警訊及本院審理
    中證述：「（於八十八年十月三十一日下午二時左右，在桃園縣龍潭鄉○○村○○路大自然社區，是否有親眼及親耳看見及聽見有一名叫丙○○男子恐嚇乙○○
    ？）我有親眼看到及親耳聽到；（你聽到及看到是什麼情形？及何言語？）八十
    八年十月三十一日下午二時左右，我看到丙○○氣衝衝的與我們公司位於大自然
    社區工地主任乙○○在對談與理論，當時經我們主任解釋給他聽後，他好像不滿
    意，然後對我們主任說『要他全家好看』等言語（見偵查卷第十頁背面）；當時
    我在帶客戶看房子，丙○○之前已經有好幾次因房子有問題就來找我，我先與他
    發生爭執，我請他不要這樣，因為爭執的很大聲，工務部工地主任乙○○就到事
    務所來詢問發生何事，丙○○就說我們都不幫他修復房子；（有聽到丙○○向乙○○說恐嚇的話嗎？）有聽到，原來在事務所內，怕影響到客戶，我們二人就請
    他到事務所外面談，然後走到社區馬路上，他有對著乙○○指著他，很生氣的對
    他說如果再不替我修復的話，我就讓你全家好看，我當時聽了都好怕（見本院九
    十年七月二十六日審判筆錄）」等情節相符，足徵告訴人乙○○之指訴非虛，至
    乙○○於本院審理中因已與被告丙○○互相諒解，被告丙○○並撤回其對乙○○
    公然侮辱之告訴，故乙○○於本院審理中雖改稱：「我聽錯了（見本院九十年六
    月二十一日訊問筆錄）」云云，無非事後迴護之詞，尚難為被告丙○○有利之認
    定，附此敘明。綜上所述，本件事證明確，被告丙○○所辯上情，顯係臨訟飾卸
    之詞，不足採信，其犯行堪以認定。本件事證已明，被告丙○○請求傳訊證人即
    到場處理之警員，本院認別無再予傳訊之必要，併予敘明。
二、核被告丙○○所為，係犯刑法第三百零五條之恐嚇危害安全罪，其於行為後，刑
    法第四十一條將原「犯最重本刑為三年以下有期徒刑以下之刑之罪，而受六月以
    下有期徒刑或拘役之宣告，因身體、教育、職業或家庭之關係，執行顯有因難者
    ，得以一元以上三元以下折算一日，易科罰金」之規定，於九十年一月四日修正
    為刑法第四十一條第一項前段，修正後之新規定為「犯最重本刑為五年以下有期
    徒刑以下之刑之罪，而受六個月以下有期徒刑或拘役之宣告，因身體、教育、職
    業、家庭之關係或其他正當事由，執行顯有困難者，得以一元以上三元以下折算
    一日，易科罰金」，上開修正後之新規定已於九十年一月十日經總統公布，而於
    同年一月十二日生效施行，是被告行為後法律已有變更，應依刑法第二條第一項
    前段之規定，適用裁判時即修正後之刑法第四十一條第一項前段之規定，於此敘
    明。爰審酌被告之素行、犯罪之動機、所生之危害及犯罪後之態度等一切情狀，
    量處如主文所示之刑，並諭知易科罰金之折算標準。末查被告丙○○未曾受有期
    徒刑以上刑之宣告，有臺灣高等法院檢察署刑案紀錄簡覆表一紙附卷可按，其偶
    因一時衝動，短於思慮，致觸犯本案犯行，且與乙○○於本院審理時雙方達成諒
    解，並撤回其對乙○○公然侮辱之告訴（見本院九十年六月二十一日訊問筆錄）
    ，其經此刑之教訓，自當知所警惕，而無再犯之虞，本院認前開對其所宣告之刑
    ，以暫不執行為適當，爰併宣告緩刑二年，以啟自新。
三、公訴意旨另以被告乙○○與丙○○於前揭時地起爭執，丙○○以上開言詞出言恐
    嚇後，被告乙○○竟以「不要臉」等語對丙○○公然侮辱，因認被告乙○○涉有
    刑法第三百零九條第一項之公然侮辱罪嫌云云。惟按告訴乃論之罪，告訴人於第
    一審辯論終結前得撤回其告訴；告訴經撤回者，法院應諭知不受理之判決，又不
    受理之判決，得不經言詞辯論為之，刑事訴訟法第二百三十八條第一項、第三百
    零三條第三款、第三百零七條分別定有明文。經查，本件告訴人丙○○告訴被告
    乙○○公然侮辱部分，起訴書認被告乙○○係觸犯刑法第三百零九條第一項之罪
    ，依同法第三百十四條之規定，須告訴乃論，茲據告訴人丙○○撤回其告訴（見
    本院九十年六月二十一日訊問筆錄），揆諸前開說明，此部分爰不經言詞辯論，
    逕行諭知不受理之判決。
據上論斷，應依刑事訴訟法第二百九十九條第一項前段、第三百零三條第三款、第三
百零七條，刑法第三百零五條、第二條第一項前段、修正後第四十一條第一項前段、
第七十四條第一款，罰金罰鍰提高標準條例第一條前段、第二條，判決如主文。
本案經檢察官曾鳳鈴到庭執行職務。
中      華      民      國    九十      年      八      月     十三     日
                                臺灣桃園地方法院刑事第六庭
                                      法  官  曾  家  貽
右正本證明與原本無異。
如不服本判決，應於判決送達後十日內，向本院提出上訴狀（須附繕本）。
                                      書記官  王  元  宏
中      華      民      國    九十      年      八      月     三十    日
附論罪科刑依據之法條：
刑法第三百零五條
以加害生命、身體、自由、名譽、財產之事恐嚇他人，致生危害於安全者，處二年以
下有期徒刑、拘役或三百元（現已提高十倍為三仟元）以下罰金。


司法院資訊處製作；財團法人民間司法改革基金會備份。
